臺灣臺北地方法院民事裁定
111年度抗字第266號
抗  告  人  呂朝章  

相  對  人  聯邦商業銀行股份有限公司

法定代理人  林鴻聯  
代  理  人  劉彥寬  
上列當事人間聲請本票裁定事件，抗告人對於民國111年3月22日
本院司法事務官所為111年度司票字第4009號裁定提起抗告，本
院裁定如下：
    主  文
抗告駁回。
抗告費用新臺幣壹仟元由抗告人負擔。
    理  由
一、相對人於原審聲請意旨略以：相對人執有抗告人與智活股份
    有限公司於民國109年6月17日共同簽發金額新臺幣（下同）
    500萬元，到期日未載，付款地未載，利息按相對人均利型
    指數利率加碼年息3.08％計算，免除作成拒絕證書之本票（
    下稱系爭本票），詎於111年1月19日經提示後，尚餘50萬7,
    784元未獲付款，爰聲請裁定就該金額准許強制執行。　
二、抗告意旨略以：相對人未依票據法第69條規定持系爭本票向
    抗告人為付款提示，應撤銷原裁定並駁回聲請等語，爰依法
    提起抗告。
三、按執票人向本票發票人行使追索權時，得聲請法院裁定後強
    制執行，票據法第123條定有明文。執票人依票據法第123條
    規定，向本票發票人行使追索權時，聲請法院裁定對發票人
    之財產強制執行者，其性質與非訟事件無殊，法院就本票形
    式上之要件是否具備予審查為已足（最高法院56年臺抗字第
    714號裁定意旨參照）。復按本票既載明免除作成拒絕證書
    ，則執票人聲請裁定准予強制執行時，自毋庸提出已為付款
    提示之證據，且票據債務人如主張執票人未為提示，依票據
    法第124條準用同法第95條但書之規定，應由其負舉證之責
    （最高法院84年度臺抗字第22號裁定意旨參照）。
四、查相對人執抗告人共同簽發之系爭本票，經原裁定形式審查
    後准相對人就系爭本票其中50萬7,784元及自111年1月19日
    起至清償日止，按年息3.8％計算之利息得為強制執行，有系
    爭本票（司票卷第20頁）為憑，足認原審形式審查系爭本票
    已具備各項絕對必要記載事項，而依票據法第123條規定裁
    定准許強制執行，並無不合。至抗告人雖主張系爭本票未經
    相對人為付款提示云云，惟系爭本票既已載明免除作成拒絕
    證書，揆諸前揭說明，抗告人如主張相對人未為提示，即應
    由抗告人負舉證之責，然抗告人並未舉證以實其說，揆諸前
    揭說明，其主張殊難遽採。從而，抗告意旨指摘原裁定不當
    並求予廢棄，為無理由，應予駁回。
五、依非訟事件法第21條第2項、第24條第1項、第46條，民事訴
    訟法第495條之1第1項、第449條第1項、第95條、第78條，
    裁定如主文。　　
中　　華　　民　　國　　111 　年　　5 　　月　　19　　日
　　　　　　　　　民事第四庭　審判長法　官  蔡政哲  
　　　　　　　　　
　　　　　　　　　　　　　　　　　　法　官  蕭涵勻
　　　　　　　　　　　　　　　　　　
　　　　　　　　　　　　　　　　　　法　官  姚水文 
以上正本係照原本作成。
本裁定不得再抗告。　　　　　　　　　　　　　　　　　　
中　　華　　民　　國　　111 　年　　5 　　月　　19　　日
                                    書記官  吳華瑋